# Sebastián Fretes Desarrollador Web

sebafretesca@gmail.com +595972482627

Asunción, Paraguay (7) /SebaFretes

in /jsebastianfretes

#### **PERFIL**

Licenciado en Ciencias de la Comunicación y Desarrollador Full-Stack con experiencia en el área de comunicación y marketing, como también en el rubro del turismo, trabajo en equipo, negociación y atención al cliente excepcionales y dominio de tecnologías web para desarrollo de aplicaciones web Full Stack, utilizando tecnologías para el desarrollo Frontend y Backend.

#### **HABILIDADES**

HTML | CSS | Bootstrap | JavaScript | React Js | API Rest | Python | Flask | SQLAlchemy | JWT | Git | Github | Firebase

## **EDUCACIÓN**

Certificación en Desarrollo de Software Full-Stack, 4 Geeks Academy

2023 - 2024 | LATAM, Remoto

Licenciatura en Ciencias de la Comunicación, Universidad Americana

2012 – 2017 | Asunción, Paraguay

## **CURSOS**

Introducción a la Programación con Python, INSTITUTO DE DESARROLLO Y TECNOLOGÍA IDT 2020 | Asunción, Paraguay

#### **PROYECTO**

#### Travelo *⊘*

- Desarrollo de una plataforma web para una agencia de viajes, implementando tecnologías como CSS, Bootstrap, React y Flux por el lado del Frontend, y trabajando con Python, Flask y SQLAlchemy por el lado del Backend.
- Utilización de JWT para la autenticación segura de usuarios, logrando una calificación de alta seguridad.
- Integración de Firebase y Flask Mail como adicionales.

#### **EXPERIENCIA PROFESIONAL**

Mas Viajes, Agente ejecutivo de viajes freelance

2022 - 2024 | Paraguay

- Ventas de servicios y paquetes de viajes internacionales, cumpliendo sistemáticamente los objetivos de ventas mensuales.
- Alcanzar un alto índice de satisfacción del cliente gracias a un servicio excepcional.

#### Steamboat Ski & Resort Corporation, Customer service

2021 - 2023 | Estados Unidos

- Aprovechar las tecnologías de atención al cliente para gestionar eficazmente las interacciones cara a cara en un Ski Resort durante un programa de intercambio cultural.
- Obtener la puntuación de rendimiento más alta de la temporada en mi año inaugural, demostrando unas habilidades de atención al cliente excepcionales.
- Utilizar herramientas de comunicación avanzadas para mejorar la experiencia y la satisfacción del cliente.
- Gestionar con éxito un gran volumen de consultas de clientes.

### Agencia Global News, Auditor de Medios

2021 | Paraguay

- Utilizar HTML y CSS para configurar y descargar contenidos de sitios web, mediante un software interno.
- Supervisar diariamente menciones en los medios de comunicación y racionalizar el proceso de auditoría de medios.
- Seguimiento y análisis de artículos y notas, aumentando la satisfacción del cliente.

#### **IDIOMAS**

Español — Nativo | Inglés — Intermedio B2 | Portugués — Básico A2